【裁判字號】    97,台上,4849
【裁判日期】    971002
【裁判案由】    違反毒品危害防制條例
【裁判全文】
最高法院刑事判決            九十七年度台上字第四八四九號
上  訴  人  甲○○
選任辯護人  沙  洪律師
上列上訴人因違反毒品危害防制條例案件，不服台灣高等法院中
華民國九十七年七月十五日第二審更審判決（九十七年度上更(一)
字第二四四號，起訴案號：台灣板橋地方法院檢察署九十六年度
偵字第一四二八號），提起上訴，本院判決如下：
    主  文
上訴駁回。
    理  由
按刑事訴訟法第三百七十七條規定，上訴於第三審法院，非以判
決違背法令為理由，不得為之。是提起第三審上訴，應以原判決
違背法令為理由，係屬法定要件。如果上訴理由書狀並未依據卷
內訴訟資料，具體指摘原判決不適用何種法則或如何適用不當，
或所指摘原判決違法情事，顯與法律規定得為第三審上訴理由之
違法情形，不相適合時，均應認其上訴為違背法律上之程式，予
以駁回。本件原審經審理結果，認為上訴人甲○○販賣第二級毒
品甲基安非他命之犯行明確，因而撤銷第一審所為科刑之判決，
改判仍分別論處上訴人販賣第二級毒品及販賣第二級毒品未遂二
罪罪刑（分別判處有期徒刑八年及三年六月），並依數罪併罰之
例，定其應執行之刑（有期徒刑十一年），均已詳敘其調查、取
捨證據之結果及憑以認定犯罪事實之心證理由。並就上訴人否認
之供詞及其所辯各語認非可採，予以論述。證人王瑞榮於偵查中
到庭結證稱伊與林慧貞係於民國九十五年十二月底，在台北縣新
莊市○○路○段皇都理容院附近，向上訴人購買甲基安非他命，
伊付新台幣（下同）十五、六萬元，買二兩多，該次共買二百五
十公克，由林慧貞出面約上訴人購買，錢係伊二人一起出；渠嗣
於第一審審理時到庭復為相同意旨之供證。而另證人林慧貞於警
詢供稱遭警方查獲之甲基安非他命係伊於九十五年十二月底，在
台北縣新莊市○○路，以二十萬元向綽號「阿肥（上訴人之綽號
）」購買約三兩，至其餘被查獲毒品（指海洛因、愷他命）係伊
男友王瑞榮所購買，伊不知其上手；於偵查中且結證稱甲基安非
他命係伊與王瑞榮一起購買，伊出二十萬元左右等語。依此，上
開二證人係合資向上訴人購買甲基安非他命，渠二人上開所供購
買金額，應係就自己出資之金額而言，即上訴人於原審更審前及
此次更審審理時，亦坦認渠該次與林慧貞之甲基安非他命交易價
格確為三十五萬元無誤，此與渠於九十五年十二月二十七日十五
時十分與林慧貞之電話通聯內容相符，原判決因之佐以該電話監
聽通聯譯文，乃綜合判斷，認上訴人該次係以三十五萬元售予林
慧貞、王瑞榮二人五兩甲基安非他命等情，要與上開卷證並不無
不符，應無證據上理由矛盾之違法。且上訴人於上開電話監聽通
聯中所稱伊僅剩四一（即四分之一公斤，二百五十公克），係指
渠當時持有甲基安非他命之量而言，要不能因之即認渠欲將二百
五十公克甲基安非他命，以三十五萬元之價格售予林慧貞，此由
上訴人於偵查中供稱伊係以七兩（毛重約二百五十公克），四十
萬元向「龍哥」購買甲基安非他命等語自明。是原判決事實依憑
上開林慧貞、王瑞榮之供證及林慧貞與上訴人之電話通聯內容，
認定上訴人於九十五年十二月底，係以三十五萬元售予林慧貞、
王瑞榮二人五兩甲基安非他命，要無事實理由矛盾之違誤。又林
慧貞於偵查中結證稱伊於九十五年一月三日上午二時五十三分許
，以電話向上訴人聯絡購買甲基安非他命事宜，當時上訴人開價
係四十幾萬元等語，而警方嗣於同日上午三時三十分許，在台北
縣新莊市○○路○段四九七號前，上訴人所駕駛小客車上查獲之
甲基安非他命為七包（總毛重二五０．八一公克，驗餘淨重二四
三．九三公克），足見上訴人於上開電話通聯所稱「四二」，應
非指該次交易之重量為四分之二（公斤）而言，原判決因之認上
訴人於該次電話監聽通聯，所謂「四二」，係指該次交易之價格
四十二萬元，要與該卷證難認有何不符，亦無理由矛盾可指。林
慧貞已經原審於更審前迭經傳喚、拘提無著，且因其行方不明，
戶籍經遷入台中市西區戶政事務所，有其個人基本資料查詢結果
可按，則原審就該已行方不明，無從為傳訊調查之證人，未再加
傳喚，要不能指有應於審判期日調查之證據未予調查之違誤。至
警方於九十六年一月二日查獲林慧貞、王瑞榮二人，扣得渠等向
上訴人所購得剩餘之十五包結晶粉末及九十六年一月三日查獲上
訴人時所扣得之七包結晶粉末，經內政部警政署刑事警察局鑑驗
結果，均檢出第二級毒品「甲基安非他命」成分，有該局出具之
鑑定書足憑，此經原判決於理由內予以敘明，原判決事實認定上
訴人售予林慧貞、王瑞榮二人者係「安非他命」，並於主文諭知
上訴人販賣第二級毒品未遂罪項下，宣告扣案「安非他命」七包
，應予沒收銷燬，雖與上開理由所引鑑定書之記載不符，然「甲
基安非他命」與「安非他命」均屬毒品危害防制條例第二條第二
項第二款所定之第二級毒品，原判決上開主文、事實將「甲基安
非他命」載為「安非他命」，顯係文字之一時誤載，既於全案情
節及科刑判決之本旨，不生影響，此應屬事實審法院得依司法院
釋字第四三號解釋，予以裁定更正之問題，要不能因之指原判決
違背法令。是上訴意旨以上情指摘原判決違背法令，核與法律規
定得為第三審上訴理由之違法情形，不相適合。而其餘上訴意旨
，則係就屬原審採證認事職權之行使及原判決已說明事項，徒憑
己見，任意指摘，且仍為單純事實之爭執，均不能認係適法之第
三審上訴理由。依上揭說明，本件上訴違背法律上之程式，應予
駁回。
據上論結，應依刑事訴訟法第三百九十五條前段，判決如主文。
中    華    民    國  九十七  年    十    月    二    日
                      最高法院刑事第四庭
                          審判長法官  張  淳  淙
                                法官  劉  介  民
                                法官  張  春  福
                                法官  林  俊  益
                                法官  陳  世  雄
      本件正本證明與原本無異
                                      書  記  官
中    華    民    國  九十七  年    十    月    七    日
                                                     Ｒ


司法院資訊處製作；財團法人民間司法改革基金會備份。
